---
title: "Atelier 5"
author: "Leinenweber Manon"
date: "16/11/2019"
output: pdf_document
---

```{r setup, include=FALSE}
knitr::opts_chunk$set(echo = TRUE)
```

## Indice de masse corporelle (IMC) chez des enfants

Un échantillon de dossiers d'enfants a ete saisi. Ce sont des enfants vus lors
d'une visite en 1er section de maternelle en 1996-1997 dans des ecoles de 
Bordeaux (Gironde, France). L’échantillon est constitue de 152 enfants ages de 3
ou 4 ans. 

### Variables et codage

\begin{tabular}{|l|c|c|}
\hline
Description & Unite ou Codage & Variable \\
\hline
Sexe & \texttt{F} pour fille ; \texttt{G} pour garcon & \texttt{SEXE} \\
\hline
Ecole située en zone d'education prioritaire & \texttt{O} pour oui; \texttt{N} pour non & \texttt{zep} \\
\hline
Poids & \texttt{Kg} (arrondi à 100g près) & \texttt{poids} \\
\hline
Âge à la date de la visite & Années & \texttt{an} \\
\hline
Âge à la date de la visite & Mois & \texttt{mois} \\
\hline
Taille & Cm  (arrondi à 0.5cm près) & \texttt{taille} \\
\hline
\end{tabular}

Vous avez de telecharcher le fichier \texttt{imcenfant.csv} de le site:

\url{https://github.com/afalco/Atelier5/}



```{r}
imcenfant <- read.csv2("~/Downloads/Atelier5-master-2/imcenfant.csv")
names(imcenfant)
```

et de répondre a toutes les questions suivantes:


 1. Calculer l'IMC de tous les enfants et l'âge et rajoutez une colonne pour l'âge et une autre pour l' IMC.
 
```{r}
# Utiliser pour repondre la question 1
IMC <- imcenfant$poids/(imcenfant$taille/100)^2
age <- imcenfant$an + imcenfant$mois/12
imcenfant <- data.frame(imcenfant,age,IMC)
```

Commentaire: On prend tous les enfants que l'on divise au carré. Donc on fait un premier calcul pour en ne prennant en compte que l'IMC et ensuite on fait la même chose mais avec l'âge

 2. Extrayez les enfants ayant un IMC < 15 et un age <= 3.5 ans.
 
```{r}
# Utiliser pour repondre la question 2
enfants <-imcenfant$SEXE[imcenfant$IMC < 15 & imcenfant$age <= 3.5]
table(enfants)
```

Commentaire: On prend l'IMC des enfants mais en prenant en compte leur sexe ensuite on fait un triage ou on veux que les enfants ayant un IMC < 15 et ensuite on prend l'imc des enfants en prenant en compte <= 3,5

 3. Donnez le nombre d'enfants vérifiant les conditions ci-dessus.
 
```{r}
# Utiliser pour repondre la question 3
length(enfants)
```
 
Commentaire:  On utilise la fonction length ( enfants) pour avoir des enfant <= 3,5 ans et un IMC < 15

 4. Est-ce que la plus part des enfants ayant un IMC < 15 et un age <= 3.5 ans sont dans une école située en zone d’éducation prioritaire?
 
```{r}
# Utiliser pour repondre la question 4
enfants.zep <-imcenfant$zep[imcenfant$IMC < 15 & imcenfant$age <= 3.5]
table(enfants.zep)
```
 
 Commentaire: Avec les calculs réalisé en amont on prend les enfants mais on rajoute la notion ZEP cela permet de retiré tout les enfants qui sont située en zone d'éducation prioritaire.

 5. Représentez la fonction de densité de probabilité de l'IMC chez l'échantillon.
 
```{r}
# Utiliser pour repondre la question 4
hist(imcenfant$IMC,freq=FALSE,col="purple",xlab = "IMC",main="Fonction de densité de probabilité de l'IMC")
```
 
 Commentaire: On utlise la fonction histo = histogramme on peux ainsi choisir la couleur de celui  ci comme ci dessous  en  exemple en  "purple" 


  6. Est-ce on peut modelé l'IMC avec une variable aléatoire normal?

6.1. Montrer que la différence entre la médian et la moyenne est très petite et alors on peut supposer que les deux sont égal.  
    
```{r}
# Utiliser pour repondre la question 6.1
median(imcenfant$IMC)/mean(imcenfant$IMC)
```
 
Commentaire: On utilise la moyenne de l'IMC des enfants et on trace un ligne médiane  


6.2 Utilisez la fonction \texttt{qqplot()} pour étudier si l'IMC a le même fonction de distribution que une variable alèatoire normal. 
  
```{r}
# Utiliser pour repondre la question 6.2
z<- (imcenfant$IMC-mean(imcenfant$IMC))/sd(imcenfant$IMC)
mean(z)
sd(z)
n <- length(z)
N <- rnorm(n)
qqplot(z,N,xlim=c(-3,3),ylim=c(-3,3), xlab = "IMC standard", ylab = "N(0,1)")
par (new=TRUE)
plot(z,z,type="l",col="red",xlim=c(-3,3),ylim=c(-3,3),xlab = "",ylab = "")
```
  
Commentaire: On crée un droite avec des points ce qui permet de voir et de constater la normalité de  l'IMC des enfants 
  
6.3 Est-qu'on peut quantifier la différence entre les deux fonctions de distributions?
  
```{r}
# Utiliser pour repondre la question 6.3
```
Commentaire:

 
 7. Est-ce que l'IMC chez les enfants dans une école située en zone d’éducation prioritaire est différent de les enfants qui ne sont pas dans une école située en zone d’éducation prioritaire?
 
7.1 Donnez le résumé statistique de l'IMC chez les enfants dans une école située en zone d’éducation prioritaire.

```{r}
# Utiliser pour repondre la question 7.1
summary(imcenfant$IMC[imcenfant$zep=="O"])
```

Commentaire:
 
7.2 Donnez le résumé statistique de l'IMC chez les enfants que ne sont pas dans une école située en zone d’éducation prioritaire. 

```{r}
# Utiliser pour repondre la question 7.2
summary(imcenfant$IMC[imcenfant$zep=="N"])
```
 
 Commentaire:


  8. Quelle est la probabilité de trouver une fille dans dans une école située en zone d’éducation prioritaire?
  
```{r}
# Utiliser pour repondre la question 8
proba <-length(imcenfant$taille[imcenfant$SEXE=="F" & imcenfant$zep=="O"])/length(imcenfant$taille[imcenfant$SEXE=="F"])
proba
```
La probabilté est `r proba`
  9. Est-ce qu'on peut modelé la taille des enfants avec un variable aléatoire normal?
  
```{r}
# Utiliser pour repondre la question 9
z<- (imcenfant$taille-mean(imcenfant$taille))/sd(imcenfant$taille)
mean(z)
sd(z)
n <- length(z)
N <- rnorm(n)
qqplot(z,N,xlim=c(-3,3),ylim=c(-3,3), xlab = "taille standard", ylab = "N(0,1)")
par (new=TRUE)
plot(z,z,type="l",col="red",xlim=c(-3,3),ylim=c(-3,3),xlab = "",ylab = "")
```
  
  Commentaire:
  
  10. Est-ce qu'on peut modelé le poids des enfants avec un variable aléatoire normal?

```{r}
# Utiliser pour repondre la question 10
z<- (imcenfant$poids-mean(imcenfant$poids))/sd(imcenfant$poids)
mean(z)
sd(z)
n <- length(z)
N <- rnorm(n)
qqplot(z,N,xlim=c(-3,3),ylim=c(-3,3), xlab = "poids standard", ylab = "N(0,1)")
par (new=TRUE)
plot(z,z,type="l",col="red",xlim=c(-3,3),ylim=c(-3,3),xlab = "",ylab = "")
```

  Commentaire: